【裁判字號】    92,易,839
【裁判日期】    920522
【裁判案由】    賭博等
【裁判全文】
臺灣高雄地方法院刑事判決                          九十二年度易字第八三九號
    公  訴  人  臺灣高雄地方法院檢察署檢察官
    被      告  甲○○
右列被告等因賭博等案件，經檢察官聲請簡易判決處刑（九十一年度偵字第一八五九
九號），本院高雄簡易庭認不宜以簡易判決處刑（九十二年簡字第六０八號），簽准
改依通常成序審理，本院判決如左：
    主  文
甲○○共同違反未依電子遊戲場業管理條例辦理營利事業登記者，不得經營電子遊戲
場業之規定，處拘役肆拾日，如易科罰金，以參佰元折算壹日。
扣案之電子遊戲機新象王、超級金龍鳳、滿貫大亨各壹台、動物柏青樂貳台（以上均
含ＩＣ板）及現金新臺幣玖仟捌佰貳拾元均沒收。
    事  實
一、甲○○、乙○○明知未依電子遊戲場業管理條例辦理營利事業登記者，不得經營
    電子遊戲場業，竟未經向主管機關高雄縣政府建設局申請設立登記，自民國（下
    同）九十一年十月十五日起，在乙○○位於高雄縣林園鄉○○路九十八號之「真
    吉成購物中心」內，推由甲○○提供機台，乙○○提供上開場所，共同擅自擺設
    其甲○○所有之電子遊戲機新象王、超級金龍鳳、滿貫大亨各一台、動物柏青樂
    二台（以上均含ＩＣ板，下同），供不特定人投幣打玩，而經營電子遊戲場業。
    嗣於同年十一月二十六日十六時許，適有黃俊華在上址把玩新象王、動物柏青樂
    等機台時，經警查獲，並扣得電子遊戲機新象王、超級金龍鳳、滿貫大亨各一台
    、動物柏青樂二台及營利所得新臺幣（下同）九千八百二十元。
二、案經高雄縣警察局林園分局報請臺灣高雄地方法院檢察署檢察官偵查起訴。
    理  由
一、右揭事實，業據被告甲○○在警訊時及偵審中坦承不諱，核與證人乙○○在偵審
    中證述情節相符，並經在場把玩電子遊戲機之證人黃俊華在警訊時及偵查中證述
    明確，並有電子遊戲機新象王、超級金龍鳳、滿貫大亨各一台、動物柏青樂二台
    、現金九千八百二十元扣案可佐及照片四幀、高雄縣警察局督察室維新小組現場
    檢查紀錄表一份附卷憑參，足證被告之自白與事實相符，至堪採信。本件事證己
    臻明確，被告犯行堪以認定。
二、核被告所為，係違反電子遊戲業管理條例第十五條所定未依該條例辦理營利事業
    登記者，不得經營電子遊戲場業之規定，應依同條例第二十二條之規定處罰。被
    告與乙○○間有犯意聯絡及行為分擔，均為共同正犯。審酌尚無犯罪前科，素行
    良好，有臺灣高等法院被告全國前案紀錄表可憑，未經許可，即經營電子遊戲場
    業，對社會秩序、風俗產生不良影響，惟其僅擺設五台機台，規模尚小，所得不
    多，犯罪後坦承犯行，態度尚佳等一切情狀，爰量處如主文所示之刑，並諭知易
    科罰金之折算標準。扣案之電子遊戲機新象王、超級金龍鳳、滿貫大亨各一台、
    動物柏青樂二台及現金九千八百二十元，係被告所有，且供本件犯罪所用或所得
    之物，業據其供陳在卷，應依刑法第三十八條第一項第二款、第三款規定併予宣
    告沒收。
三、公訴人雖認被告尚涉犯刑法第二百六十七條之常業賭博罪云云，惟訊據被告堅決
    否認有設置上開電子遊戲機台與不特定客人從事對賭維生之犯行，辯稱：客人投
    錢入上開遊戲機，會有一定分數，把玩機台之分數須打完，並無兌換金錢或物品
    等語。經查：公訴人認被告涉犯常業賭博犯行，無非以證人黃俊華在偵查中證述
    ：「得一分可以換一元假鈔，一元假鈔相當一元。看總得多少可以換禮物。也可
    以不拿假鈔，看得多少點數拿等值的東西，如果拿假鈔，我就可以隨時去店裡換
    禮物。當天我是有換一盒雞蛋、一瓶飲料」（九十一年十二月二十四日偵訊筆錄
    ）為論據。惟黃俊華在警訊時僅供稱：「不能兌換現金，只換類似真錢的假鈔做
    娛樂用」（九十一年十一月二十六日警訊筆錄），其前後所供已有齟齬，難以遽
    採；且其在偵查中又證稱：第一次到該處玩，警察臨檢時正在換禮物等語（同上
    偵訊筆錄），則為何未見警方扣押該禮物或假鈔？且觀之警方臨檢時係記載「現
    場並有顧客黃俊華正玩打動物柏青樂及新象王機台」（見高雄縣警察局督察室維
    新小組現場檢查紀錄表），亦與黃俊華上開證述情節不符，證人黃俊華所證述之
    情節與事實是否相符，實非無疑。又證人乙○○在偵審中亦均證述其僅因黃俊華
    口渴，才給一瓶飲料，並無兌換假鈔等物等語，亦難推論被告有以該機台與人對
    賭維生之犯行。再者，如被告卻有公訴人所指以賭博維生之犯行，則證人黃俊華
    顯涉犯刑法第二百六十六條之賭博罪，何以未見警方以該罪名移送偵辦、公訴人
    亦未以該條犯罪予以追訴？退步言之，縱證人黃俊華在偵查中之證述屬實，充其
    量亦僅黃俊華一人與乙○○有賭博犯行，依此即推論被告恃賭維生，顯屬速斷。
    此外，本院復查無其他積極證據足資證明被告確有以設置上開遊戲機之方式，與
    客人從事對賭維生之事實，自難僅以證人黃俊華在偵查中有瑕疵之證言，遽為推
    論被告上開違反電子遊戲場業管理條例行為並有以賭博為常業之犯行，惟公訴人
    既認為被告此部分犯行與前揭論罪科刑部分具有牽連犯之裁判上一罪關係，爰不
    另為無罪之諭知，併此敘明。
四、證人乙○○就上開行為有犯意聯絡及行為分擔，顯屬共同正犯，惟未據公訴人起
    訴，本院自不能併予審究，此部分應由檢察官另行偵辦，附此敘明。
據上論斷，應依刑事訴訟法第四百五十二條、第二百九十九條第一項前段、電子遊戲
場業管理條例第二十二條、刑法第十一條前段、第二十八條、第四十一條第一項、第
三十八條第一項第二款、第三款、罰金罰鍰提高標準條例第二條，判決如主文。
中      華      民      國      九十二      年    五    月    二十二    日
                                  臺灣高雄地方法院刑事第一庭
                                      法    官  林 水 城
右正本證明與原本無異。
如不服本判決，應於判決送達後十日內，向本院提出上訴狀。
                                      書 記 官  趙 美 玲
中    華    民    國      九十二      年      五      月      二十二    日
附錄本判決論罪科刑法條：
電子遊戲場業管理條例第二十二條
違反第十五條規定者，處行為人一年以下有期徒刑、拘役或科或併科新台
幣五十萬元以上二百五十萬元以下罰金。


司法院資訊處製作；財團法人民間司法改革基金會備份。
